【裁判字號】    95,訴,1274
【裁判日期】    951121
【裁判案由】    強盜等
【裁判全文】
臺灣臺北地方法院刑事判決              95年度訴字第1274號
公  訴  人  臺灣臺北地方法院檢察署檢察官
被      告  甲○○
            丙○○
共      同
選任辯護人  廖修三律師
上列被告等因強盜等案件，經檢察官提起公訴（95年度偵字第12
575號），本院判決如下：
    主  文
甲○○意圖為自己不法之所有，以強暴、脅迫至使不能抗拒，而
取他人之物，未遂，處有期徒刑貳年捌月。扣案之口罩壹只、空
氣手槍壹枝（槍枝管制編號為0000000000號，無殺傷
力），均沒收。
丙○○竊盜，處有期徒刑月，如易科罰金，以銀元佰元即新
臺幣玖佰元折算壹日。
丙○○被訴強盜部分，無罪。
    事  實
一、甲○○於民國九十五年六月八日六時許，騎乘車牌號碼ＢＬ
    Ａ—二七五號重型機車附載丙○○，行經臺北市○○區○○
    路與錦州街交叉路口附近時，遭車牌號碼不詳之計程車擦撞
    ，甲○○因而受有左手臂擦傷之傷害，為與該計程車駕駛理
    論，甲○○遂與丙○○騎乘上開機車自後追趕，然仍無法即
    時尋得該肇事車輛。嗣於同日六時十分許，甲○○及丙○○
    駛至臺北市中山區○○○路二二六號前時，適見乙○○駕駛
    車牌號碼三八二—ＤＥ號營業用小客車行經該處，疑似上開
    肇事計程車，便將上開重型機車騎至乙○○車輛前方將該車
    攔下，並由丙○○下車質問乙○○為何肇事逃逸，惟乙○○
    否認有何擦撞情事，並表示得請交通隊警員處理。甲○○因
    見乙○○隻身一人，附近行人車輛亦不多，遂起為自己不法
    所有之意圖，基於強盜之犯意，先以其隨身攜帶之口罩一只
    遮蔽其機車車牌，再自皮包內取出空氣手槍一枝（槍枝管制
    編號為0000000000號，經鑑定不具殺傷力），自
    乙○○駕駛座窗外抵住乙○○頸部至左肩之間的身體要害部
    位，以此強暴方式要求乙○○交付身上財物。惟乙○○自始
    認該空氣手槍為不具殺傷力之玩具槍，並未因甲○○之上開
    行為而恐懼陷於不能抗拒，然為求息事寧人避免衝突，遂表
    示願意交付身上僅有之新臺幣（以下同）五百元現金解決糾
    紛。但甲○○並不以此為足，復向乙○○脅迫稱，伊之子彈
    一顆九百元，信不信伊將從其大動脈打進去等語，又繞至上
    開計程車右方開啟車門進入前座搜尋財物，強行取走乙○○
    所有，置於右前座椅墊上之行動電話二支。嗣因臺北市政府
    警察局中山分局巡邏車行經該處，甲○○遂急下車跑至其機
    車停放處取出原置於機車內之西瓜刀一把，連同上開玩具手
    槍一併丟棄於附近街角郵局走廊上。經乙○○向該巡邏車警
    員報案後，始查知上情，並於郵局走廊及甲○○之皮包內扣
    得玩具手槍二支及西瓜刀一支。
二、丙○○於九十五年六月八日凌晨，至臺北市○○區○○路二
    段三三二巷七號向張瑋宏借機車時，見丁○○所有之皮夾一
    只（內含國民身分證一張、健保卡三張、機車行照一張、汽
    車保險證一張及外幣紙鈔共七紙）置放於上址客廳而無人看
    管，竟意圖為自己不法所有，基於竊盜之犯意而竊取之。嗣
    因同日六時許，與甲○○同在臺北市○○○路二二六號前自
    願同意受警方搜索其皮包而查獲。
三、案經乙○○、丁○○分別訴由臺北市政府警察局中山分局報
    告臺灣臺北地方法院檢察署檢察官偵查起訴。
    理  由
壹、被告甲○○強盜部分：
一、按被告以外之人於審判外之言詞或書面陳述，除法律有規定
    者外，不得作為證據；又按被告以外之人於偵查中向檢察官
    所為之陳述，除顯有不可信之情況者外，得為證據，刑事訴
    訟法第一百五十九條第一項、第一百五十九條之一第二項分
    別定有明文。本案被告甲○○雖否認證人乙○○於檢察官偵
    訊時證詞之證據能力，然證人乙○○為上開證詞時已具結在
    卷，且並無顯不可信之情形，依上開規定自有證據能力；至
    於證人乙○○於警方詢問時所為之筆錄因屬被告以外之人於
    審判外之言詞陳述，此部分既經被告甲○○爭執，亦不具備
    其他符合例外之法定要件，依法應無證據能力，合先敘明。
二、訊據被告甲○○固不否認其有持上開空氣手槍抵住告訴人乙○○頸部至左肩之間部位，要求交付財物之行為，且有為警
    查獲之行動電話二支可稽（見偵查卷第五十五頁），惟矢口
    否認有何強盜犯行，辯稱伊確認告訴人乙○○即為駕車擦撞
    伊後逃逸之人，伊為防止告訴人乙○○逃走，始以空氣手槍
    嚇唬告訴人乙○○，並趁告訴人乙○○不注意時取走其行動
    電話，又因害怕告訴人乙○○事後報復，才以口罩遮住其機
    車車牌，伊並無強盜之犯意云云。
三、經查，被告甲○○之上開犯行，業經證人即告訴人乙○○於
    本院證稱，伊於上開時間、地點遭被告二人攔下，並質問伊
    為何駕車擦撞被告二人後逃逸，伊即表明未曾擦撞他車，並
    告知可以請交通隊員警前來處理，惟被告甲○○即持空氣手
    槍抵著伊左側頸部至肩膀之間部位，問伊身上有多少錢，伊
    表示當時身上只有五百元，被告甲○○即稱一顆子彈就要九
    百元了，信不信從伊之大動脈打下去，又伸手將伊車輛熄火
    ，繞到右前座將伊原放置在椅墊上之行動電話二支取走，當
    時伊無法看到被告二人所騎乘機車之車牌，因為車牌上有一
    塊布遮著等語明確（見本院卷第四十二至四十三頁、第四十
    五至四十六頁），證人即被告丙○○亦證稱，伊與被告甲○○將告訴人乙○○之車輛攔下後，伊與告訴人乙○○說話，
    被告甲○○即趁空檔以口罩將機車車牌遮住，並取槍出來抵
    住告訴人乙○○，嗣後伊有聽告訴人乙○○請求被告甲○○
    返還其行動電話等語（見本院卷第五十四至五十五頁），被
    告甲○○復自承，伊於繞到告訴人乙○○計程車右前座前，
    有將機車車牌以口罩蓋住，並自計程車椅子上取走行動電話
    兩支等語（見本院卷第六十頁及第六十二頁）。被告甲○○
    雖以前詞置辯，然當時告訴人乙○○既已停車並表示得通知
    交通隊警員至現場處理，可見其並無逃逸之意，而車禍事故
    經警方公權力介入處理後，必先確認發生事故雙方當事人之
    資料並控制維持現場秩序，斷無容任告訴人乙○○逕予尋仇
    報復之可能，況告訴人乙○○若有意對被告二人採取不利作
    為，當無由主動提議由警方處理爭議之理，顯然被告甲○○
    係為脫免刑責為之，其辯稱伊將其口罩遮住其機車車牌單純
    係為防止告訴人乙○○事後報復云云，應不可採。
四、被告甲○○雖辯稱無強盜犯意云云，然其將該機車車牌以口
    罩覆蓋以免身份曝光後，即取出外觀、形體均與一般具有殺
    傷力之手槍類似，足以使通常一般人誤認為真槍之空氣手槍
    （見偵查卷第一一三頁）抵住告訴人乙○○之肩、頸間部位
    ，顯其主觀上已然拒絕告訴人乙○○報警處理之提議，並欲
    以此方式使告訴人乙○○誤認該空氣手槍為真槍，進而強取
    告訴人乙○○之財物。又依卷附被告甲○○左手臂之擦傷照
    片（見偵查卷第五十九頁），其當時所受之擦傷範圍極小，
    傷勢亦屬輕微，縱其主觀上確係以為擦撞事故係告訴人乙○○所造成，然其損失無多，容難遽認超過五百元之譜，而告
    訴人乙○○既已自願交付五百元以息事寧人，若非被告甲○○確有為自己不法所有之意圖，何有不願接受，反而逕進入
    告訴人乙○○車輛之右前座搜尋其他財物之理。且縱被告甲○○認為其所受損害已逾五百元，而不甘損失要求增加賠償
    金額，其大可經由報警鑑定車禍責任之合法途徑處理，何須
    以上開強暴、脅迫方式迫使告訴人乙○○屈服。又若被告甲○○之動機確係為求告訴人乙○○賠償其所受損害，其理由
    確屬合法正當，而本案事發地點為市區○道，人車往來頻繁
    ，若非心存不軌欲行強盜告訴人乙○○之財物，當無自己心
    虛而先以口罩遮住機車車牌之理，顯然其動機應係避免告訴
    人及其他路經行人辨識其車牌號碼以追查強盜犯行。被告甲○○既拒絕告訴人乙○○報警處理之提議，復持外觀上類似
    真槍枝空氣手槍抵住告訴人乙○○身體要害，迫使告訴人乙○○交出財物，且徵之其間特意以口罩遮住機車車牌隱匿行
    蹤，又參以求被告甲○○於警方巡邏車經過之際，又急於將
    其空氣手槍及機車上之西瓜刀棄置路邊走廊以圖隱蔽犯行等
    情狀，則其係欲以強盜方式取得告訴人乙○○財物之事實至
    為顯然，被告甲○○辯稱並無為自己不法所有之意圖云云，
    無非卸責之詞，要難採信。
五、次查，被告甲○○用以抵住告訴人乙○○身體要害之空氣手
    槍一支（槍枝管制編號為0000000000號），係以
    填充氣體為發射動力，經裝填直徑約六點零公釐之鋼珠（重
    量約零點八八公克）試射三次之結果，其單位面積動能分別
    為每平方公分一點二二、一點八零及一點六九焦耳，均遠低
    於我國、美國及日本就是否具有殺傷力所定之標準（分別為
    每平方公分二十四、七十八點六及二十焦耳），顯然不具有
    殺傷力等情，有內政部警政署刑事警察局九十五年七月十九
    日刑鑑字第○九五○○八六五八一號槍彈鑑定書一份附卷可
    參（見偵查卷第一一○至一一三頁），是認被告甲○○用以
    作為強盜工具之空氣手槍應非屬兇器。而扣案之西瓜刀，係
    被告甲○○見巡邏警車即將接近之際，始至機車處取出後丟
    棄於街角郵局走廊上以圖掩蔽等情，業經被告自承在卷（見
    本院卷第六十一頁），復經證人乙○○證述無誤（見本院卷
    第四十三頁），可見該西瓜刀並非被告甲○○為強盜行為時
    所隨身攜帶，尚不符合刑法第三百三十條、第三百二十一條
    第一項第三款之攜帶兇器要件，非屬加重強盜犯行。又證人
    即告訴人乙○○於檢察官訊問時證稱，當時伊想那把槍應該
    是假的，所以不會害怕等語（見偵查卷第九十七頁），並於
    本院審理時證稱，當時伊用猜的，直覺上認為槍是假的，而
    行動電話是被告甲○○動作很快地從乘客座拿走，當時警察
    剛好就快來了，所以完全沒有反應，讓他把行動電話拿走…
    …伊想若不給錢多少可能會打起來，覺得大不了就虧個五百
    元，人平安就好了，所以才說要給被告甲○○五百元等語（
    見本院卷第四十七至四十八頁），可見告訴人乙○○同意交
    付五百元現金，並任憑被告甲○○強行取走其行動電話，並
    非因受被告甲○○以空氣手槍抵住身體要害陷於不能抗拒之
    狀態下被迫所為，被告甲○○取得告訴人乙○○所有上開行
    動電話，與其所施強盜行為間，欠缺因果關係，而屬未遂，
    均附予敘明。此外，並有空氣手槍一支、口罩一只扣案可資
    佐證，被告甲○○所犯強盜未遂罪犯行，事證明確，堪予認
    定。
六、被告行為後，前於九十四年二月二日修正公布之刑法，已自
    九十五年七月一日起施行，另刑法施行法亦於九十五年六月
    十四日增訂第一條之一規定，並自九十五年七月一日施行。
    其中修正後刑法第二條之規定，乃係關於新舊法比較適用之
    準據法，其本身無關行為可罰性要件之變更，故於九十五年
    七月一日刑法修正施行後，如有涉及比較新舊法之問題，即
    應逕依修正後刑法第二條第一項規定，為「從舊從輕」之比
    較（最高法院九十五年度第八次刑事庭會議決議意旨參照）
    。經查，刑法第二十五條第一項關於「已著手於犯罪行為之
    實行而不遂者，為未遂犯」之規定並未修正，而同條第二項
    於九十四年一月七日修正、九十五年七月一日施行前之規定
    為：「未遂犯之處罰，以有特別規定者，為限」，修正後則
    為：「未遂犯之處罰，以有特別規定者為限，並得按既遂犯
    之刑減輕之」，另刑法第二十六條修正前為：「未遂犯之處
    罰，得按既遂犯之刑減輕之。但其行為不能發生犯罪之結果
    ，又無危險者，減輕或免除其刑」，修正後則為：「行為不
    能發生犯罪之結果，又無危險者，不罰」，是除不能未遂犯
    修正為不罰以外，僅二條文條項之移列。本案被告之未遂型
    態既非不能未遂犯，則適用修正前刑法第二十五條、第二十
    六條未遂犯之規定，自無不利於被告。是揆諸前揭刑法第二
    條第一項前段規定，即應適用修正前之刑法二十五條、第二
    十六條等規定。至於從刑之沒收部分，則從屬於主刑，亦適
    用修正前刑法第三十八條規定宣告沒收。
七、核被告甲○○所為，係犯刑法第三百二十八條第四項、第一
    項之強盜未遂罪。又被告雖已著手於強盜行為之實行，惟其
    取得財物之結果與強盜行為之實行間欠缺因果關係已如上述
    ，屬未遂犯，應依修正前刑法第二十六條前段之規定減輕其
    刑。爰審酌被告身強體健，不思安分守己，反隨身攜帶空氣
    手槍等物，逞兇好勇，所為有害社會治安，且犯後猶圖卸責
    ，不知深切自省，態度欠佳，惟其強盜所得之物價值非多，
    隨即遭警查獲，告訴人乙○○所受財產上之損失不大，暨其
    智識程度、素行、犯罪之動機、目的等一切情狀，量處如主
    文所示之刑。扣案之扣案之口罩一只、空氣手槍一支（槍枝
    管制編號為0000000000號，不具殺傷力），為被
    告所有供犯罪所用之物，業據被告陳稱明確，爰依修正前刑
    法第三十八條第一項第二款之規定宣告沒收。
貳、被告丙○○強盜部分：
一、公訴意旨略以：被告丙○○與甲○○基於意圖為自己不法所
    有之共同犯意聯絡，於九十五年六月八日六時許，事先以口
    罩遮蓋車牌後，由甲○○騎乘車牌號碼ＢＬＡ—二七五號重
    型機車附載被告丙○○，行經臺北市中山區○○○路二二六
    號前時，適見告訴人乙○○駕駛車牌號碼三八二—ＤＥ號營
    業用小客車行經該處，遂以告訴人乙○○曾經擦撞其等機車
    為由將告訴人乙○○車輛攔下，推由被告甲○○取出未具殺
    傷力之空氣槍抵住告訴人乙○○之脖子，並由被告丙○○抵
    住駕駛座車門，強將告訴人乙○○之車輛熄火，恫嚇告訴人
    乙○○交出財物賠償，告訴人乙○○不從，被告二人即將告
    訴人車內之行動電話二支取走，因認被告丙○○亦同涉刑法
    第三百二十八條第一項之強盜罪嫌云云。
二、按犯罪事實應依證據認定之，無證據不得認定犯罪事實；不
    能證明被告犯罪者，應諭知無罪之判決，刑事訴訟法第一百
    五十四條第二項、第三百零一條第一項分別定有明文。又事
    實之認定，應憑證據，如未能發現相當證據，或證據不足以
    證明，自不能以推測或擬制之方法，以為裁判基礎（最高法
    院四十年台上字第八六號判例參照）。且認定犯罪事實所憑
    之證據，雖不以直接證據為限，間接證據亦包括在內，然而
    無論直接證據或間接證據，其為訴訟上之證明，須於通常一
    般之人均不致有所懷疑，而得確信其為真實之程度者，始得
    據為有罪之認定，倘其證明尚未達到此一程度，而有合理之
    懷疑存在而無從使事實審法院得有罪之確信時，即應由法院
    為諭知被告無罪之判決（最高法院七十六年台上字第四九八
    六號判例參照）。
三、訊據被告丙○○矢口否認有何強盜行為，辯稱，伊以為告訴
    人乙○○確係擦撞被告甲○○機車之人，所以才下車與告訴
    人乙○○理論，並無強盜犯意等語（見本院卷第二十二頁反
    面）。
四、公訴意旨認被告丙○○涉犯強盜罪嫌，無非係以證人即告訴
    人乙○○之證詞、扣案空氣手槍及告訴人乙○○所有之行動
    電話二只為據。惟查，證人乙○○已在本院審理時證稱，持
    槍抵住伊、拔車鑰匙熄火及跑到伊車右前座拿行動電話的均
    是較矮的被告（按指被告甲○○），而另外一位比較高的被
    告（按指被告丙○○）叫矮的被告不要激動，說他要來跟伊
    溝通，伊不記得高的被告是否有抵住伊之車門，伊所說高的
    被告係指被告丙○○，較矮的是指被告甲○○等語（見本院
    卷第四十二頁、第四十八頁），核與證人即被告甲○○證稱
    ，被告丙○○不知道伊要去拿告訴人之行動電話，伊以空氣
    手槍抵住告訴人乙○○時，被告丙○○在旁邊叫伊不要那麼
    衝動，他要跟告訴人乙○○溝通理論等語（見本院卷第六十
    至六十一頁）相符。被告丙○○亦陳稱，口罩並非事先遮住
    ，而是伊與告訴人說話時，被告甲○○去遮住的，伊當時只
    是想要與告訴人理論而已，伊與告訴人講話時，被告甲○○
    將槍拿出來，伊叫甲○○不要這樣，可是他個性比較衝，伊
    等並非早就想要去做這樣的事等語（見本院卷第五十三至五
    十四頁、第五十六頁），顯然被告丙○○主觀上並無強盜告
    訴人財物之犯意，其客觀上亦未參與被告甲○○強盜行為，
    或提供任何協助。前述強盜犯行係被告甲○○持槍臨時起意
    所為，既無證據證明被告丙○○與甲○○就強盜犯行有犯意
    聯絡，亦無從認定被告丙○○有何強盜行為之行為分擔，則
    其訴訟上之證明尚未達到於通常一般之人均不致有所懷疑為
    真實之程度，無從使本院對於被告丙○○所涉之此部分犯罪
    得有罪之確信。此外又查無其他積極證據足資證明被告丙○○有何公訴人所指強盜犯行，故被告丙○○就此部分之犯罪
    即屬不能證明，揆諸前開法條判例之說明，依法自應諭知被
    告丙○○被訴強盜部分無罪之判決。
、被告丙○○竊盜部分：
一、按被告以外之人於審判外之陳述，雖不符前四條之規定，而
    經當事人於審判程序同意作為證據，法院審酌該言詞陳述或
    書面陳述作成時之情況，認為適當者，亦得為證據。當事人
    或辯護人於法院調查證據時，知有第一百五十九條第一項不
    得為證據之情形，而未於言詞辯論終結前聲明異議者，視為
    有前項之同意。刑事訴訟法第一百五十九條之五定有明文。
    本案被告丙○○及其辯護人於準備程序中對於檢察官就被告
    丙○○所涉竊盜犯行部分所提出之各項證據方法之證據能力
    表示並無意見，且本案言詞辯論終結前，被告丙○○亦未爭
    執被告以外之人即證人丁○○於警方詢問及檢察官偵訊時之
    證述無證據能力，揆諸上開規定，應視為被告丙○○已同意
    上開證據得作為證據，而本院審酌上開證據並無非法取得之
    情形，復經本院於審判期日就上開證據依法進行調查、辯論
    ，依法自有證據能力，核先敘明。
二、上開竊盜之犯罪事實，業據被告丙○○於本院進行準備程序
    及審理程序時坦承不諱，核與證人即告訴人丁○○於警方詢
    問及檢察官偵訊時所證訴之情節相符，尚無矛盾或不合常情
    之處，並有被告所竊之內含國民身分證一張、健保卡三張、
    機車行照一張、汽車保險證一張及外幣紙鈔共七紙等物之皮
    夾一只、贓物認領保管單一紙可按，足認被告丙○○之自白
    與事實相符，應堪採信。本案事證明確，被告丙○○之竊盜
    犯行堪予認定。
三、被告行為後，前於民國九十四年二月二日修正公布之刑法，
    已自九十五年七月一日起施行，另刑法施行法亦於九十五年
    六月十四日增訂該法第一條之一規定，並自九十五年七月一
    日施行。其中修正後刑法第二條之規定，乃係關於新舊法比
    較適用之準據法，其本身無關行為可罰性要件之變更，故於
    九十五年七月一日刑法修正施行後，如有涉及比較新舊法之
    問題，即應逕依修正後刑法第二條第一項規定，為「從舊從
    輕」之比較（最高法院九十五年度第八次刑事庭會議決議意
    旨參照）。經查：
  (一)刑法第三百二十條第一項雖未修正，然於上開刑法及其施行
    法修正施行前，依罰金罰鍰提高標準條例第一條前段規定，
    刑法第三百二十條第一項所定罰金刑部分之法定刑度「銀元
    五百元以下」係提高為銀元五千元即新臺幣一萬五千元以下
    ，最低刑度則依修正前刑法第三十三條第五款規定，應為銀
    元一元即新臺幣三元以上。嗣因刑法施行法第一之一條已增
    訂：「中華民國九十四年一月七日刑法修正施行後，刑法分
    則所定罰金之貨幣單位為新臺幣；九十四年一月七日刑法修
    正時，刑法分則編未修正之條文定有罰金者，自九十四年一
    月七日刑法修正施行後，就其所定數額提高為三十倍，但七
    十二年六月二十六日至九十四年一月七日新增或修正之條文
    ，就其所定數額提高為三倍。」，而此規定因屬前揭罰金罰
    鍰提高標準條例第一條但書所稱「法律已依一定比率規定罰
    金或罰鍰之數額或倍數」之情形，自應優先適用；又修正後
    刑法第三十三條第五款亦已將罰金刑調整為新臺幣一千元以
    上，以百元計算，故依前述標準換算，修正後刑法第三百二
    十條第一項之罰金刑法定刑度已變更為「新臺幣一萬五千元
    以下、一千元以上」，是比較修正前後刑度結果，修正後之
    規定對被告並非較為有利。
  (二)修正後刑法第四十一條第一項前段有關易科罰金折算標準之
    規定為：「犯最重本刑為五年以下有期徒刑以下之刑之罪，
    而受六個月以下有期徒刑或拘役之宣告者，得以新臺幣一千
    元、二千元或三千元折算一日，易科罰金。」，而修正前同
    條項就易科罰金之折算標準係規定：「得以一元以上三元以
    下折算一日，易科罰金」，再依修正前罰金罰鍰提高標準條
    例第二條（現已刪除）之規定，就其原定數額提高為一百倍
    折算一日，即係以銀元一百元、二百元、三百元折算一日，
    折算為新臺幣幣值後，則為以新臺幣三百元、六百元、九百
    元折算一日。是比較修正前後之易科罰金折算標準，自以行
    為時即修正前之規定，較有利於被告。本案既仍適用修正前
    刑法第四十一條第一項前段之規定定被告易科罰金之折算標
    準，自仍應適用修正前罰金罰鍰提高標準條例第二條之規定
    提高折算之罰金數額，亦此敘明，且為免與刑法第四十一條
    第一項修正施行後所定易科罰金折算標準改採新臺幣計算產
    生混淆誤解起見，另引用現行法規所定貨幣單位折算新臺幣
    條例第二條明定易科罰金折算標準及折算新臺幣之數額，以
    資明確。
  (三)綜合上述各條文修正前後之比較後，適用修正後之刑法及刑
    法施行法等相關法律規定並未對被告更為有利，揆諸前揭刑
    法第二條第一項前段規定，即應適用修正前之刑法第三十三
    條第五款、第四十一條第一項前段及罰金罰鍰提高標準條例
    第一條前段（未修正）、同條例第二條（修正前）等規定。
四、核被告丙○○所為，係犯刑法第三百二十條第一項之竊盜罪
    。爰審酌被告因貪圖小利，罔顧法紀觸犯刑罰，並造成告訴
    人丁○○之損害，其心態殊不足取，惟其所竊取之物價值並
    非貴重，造成被害人損失有限，並於本院坦承其犯行，其犯
    後態度尚稱良好等一切情狀，量處如主文所示之刑，並依上
    開說明諭知易科罰金之折算標準。
據上論斷，應依刑事訴訟法第二百九十九條第一項前段、第三百
零一條第一項，刑法第二條第一項前段、第三百二十八條第四項
、第一項、第三百二十條第一項、修正前刑法第二十六條前段、
第四十一條第一項前段、第三十八條第一項第二款，罰金罰鍰提
高標準條例第一條前段、修正前同條例第二條，現行法規所定貨
幣單位折算新臺幣條例第二條，判決如主文。
本案經檢察官蕭方舟到庭執行職務。
中    華    民    國    95    年    11    月    21    日
                  刑事第十庭審判長  法  官 吳秋宏
                                    法  官 紀文惠
                                    法  官 林柏泓
如不服本判決，應於判決送達後10日內，向本院提出上訴狀。
以上正本證明與原本無異。
                                    書記官  柯貞如
中    華    民    國    95    年    11    月    21    日


司法院資訊處製作；財團法人民間司法改革基金會備份。
